臺灣苗栗地方法院交通事件裁定　　　　　94年度交聲字第65號
　　原處分機關　交通部公路總局新竹區監理所苗栗監理站
　　異　議　人
　　即受處分人　甲○○
　　　　　　　　　　　　　號
上列受處分人因違反道路交通管理處罰條例案件，對於交通部公
路總局新竹區監理所苗栗監理站於94年5月17日以竹監苗字第裁
54-HB0000000-0、54-HB0000000-0號裁決處分（原舉發案號：台
中縣警察局中縣警交字第HB0000000 號），聲明異議，本院裁定
如下：
    主  文
原處分撤銷。
甲○○不罰。
    理  由
一、本件異議意旨略以：異議人即受處分人甲○○並沒有於民國
    94年3 月28日駕駛車牌號碼6602-HY 號自小客車，違規遭取
    締，應係有人冒名，導致異議人之駕照遭調扣，爰依法聲明
    異議等語。
二、按汽車駕駛人，有左列情形之一者，處新臺幣6 千元以上1
    萬2 千元以下罰鍰，並當場禁止其駕駛及扣留其車輛牌照：
    七、駕駛執照吊扣期間駕車者；又汽車駕駛人，行經有燈光
    號誌管制之交岔路口闖紅燈者，處新臺幣1,800 元以上5,40
    0 元以下罰鍰；汽車駕駛人有上列各款所列條款之一者，除
    依原條款處罰鍰外，並予記點：三、有第43條、第53條或第
    54條情形之一者，各記違規點數3 點。道路交通管理處罰條
    例第21條第1 項第7 款、第48條第2 款、第63條第1 項第1
    款固分別定有明文。
三、又於94年3 月28日凌晨1 時5 分，駕駛車牌號碼6602-HY 號
    自小客車，而在臺中縣梧棲鎮中棲港前，因闖紅燈及駕駛執
    照吊扣期間駕車，經警舉發1 節，亦有台中縣警察局交通隊
    中縣警交字第HB0000000 號「舉發違反道路交通管理事件通
    知單」一紙附卷足稽，然依異議人之辯詞，則本件爭點應係
    當時違規遭舉發者是否確係異議人？
四、經查，本件舉發之員警即證人陳志銘於本院證稱：舉發當日
    之違規者，並非在庭之異議人。今天打電話給車主，已經查
    明，違規之汽車係車主借給女朋友駕駛，而該女友坦承冒異
    議人的姓名等語，有本院93年6 月22日筆錄可證，與異議人
    之答辯相符，足認異議人之辯稱為真實。
五、按法院受理交通事件，準用刑事訴訟法之規定，道路交通管
    理處罰條例第80九條前段定有明文。是最高法院76年台上字
    第4986號判例「認定犯罪事實所憑之證據，雖不以直接證據
    為限，間接證據亦包括在內。然而無論直接證據或間接證據
    ，其得為訴訟上之證明者，須於通常一般之人均不致有所懷
    疑，而得確信其為真實之程度者，始得據為有罪之認定。倘
    其證明尚未達到此一程度，而有合理之懷疑存在而無從使事
    實審法院得有罪之確信時，即應由法院為諭知被告無罪之判
    決」揭示刑事訴訟法上法院認定事實之最重要原則 (即認定
    被告有罪，就該有罪事實不能有任何之合理懷疑存在原則)
    ，於法院審理違反「道路交通管理處罰條例」案件時，亦有
    其適用。易言之，法院於審理違反「道路交通管理處罰條例
    」案件，當踐行完畢調查證據程序後，為事實之認定時，如
    就原處分機關所認定行為人之違規事實仍有合理懷疑而無法
    百分之百確信行為人確有該當於「道路交通管理處罰條例」
    各該處罰規定之構成要件事實時，此際即應依訴訟上之待證
    事實「倘有懷疑，則從被告之利益作解釋」之證據法則，作
    對受處分人有利之認定。綜上所述，異議人所辯尚可採信；
    此外，復無充分之證據足證異議人確有前述違反道路交通管
    理處罰條例之行為，是原處分機關就此所為之裁決處分即有
    未洽。
六、從而，本件異議為有理由，原處分機關所為之本件裁決處分
    應予撤銷，並由本院裁定如主文第2項。
據上論斷，應依道路交通案件處理辦法第20條前段，裁定如主
文。
中　　華　　民　　國　　94　　年　　6 　　月　　22　　日
                  交通法庭    法　官　張珈禎
以上正本證明與原本無異
如不服本裁定應於送達後5日內向本院提出抗告狀
中　　華　　民　　國　　94　　年　　6 　　月　　30　　日
                              書記官  黃雅琦
